臺灣高等法院刑事判決　　　　　　　　94年度上易字第2056號
上　訴　人
即　被　告　甲○○
上列上訴人因被告贓物案件，不服臺灣板橋地方法院94年度易字
第 536號，中華民國第一審判決（起訴案號：臺灣板橋地方法院
檢察署94年度偵字第5088號），提起上訴，本院判決如下：
    主  文
上訴駁回。
    事實及理由
一、本案經本院審理結果，認第一審判決以上訴人即被告甲○○
    係犯刑法第三百四十九條第一項收受贓物罪，且係累犯，並
    審酌被告曾有違反毒品危害防制條例、竊盜等前科之素行狀
    況，及其收受贓車造成追緝財產犯罪之困難度，暨該部機車
    經被害人領回等犯罪所生危害程度，兼衡被告犯後態度等一
    切情狀，判處被告「甲○○收受贓物，累犯，處有期徒刑柒
    月。」；認事用法及量刑均無不當，應予維持，並引用第一
    審判決書記載之事實、證據及理由（如附件原審判決書）。
二、被告甲○○上訴意旨稱：當天所騎的是我媽媽的 HSV-752號
    機車，而非警察、檢察官所說的 HPQ-856號重型贓車。警察
    是先抓我毒品後，才在停車場利用他們的電腦資料查詢發現
    我媽媽車號HSV-752機車旁放有本案HPQ-856號贓車，並指稱
    我是騎該HPQ-856號機車，事實上我並沒有騎該HPQ-856號贓
    車。
三、經查：
（一）車牌號碼 HPQ-856號重型機車係范竹男所有，於九十三年
      十一月二十二日八時許，在新竹縣竹北市○○街三五一號
      前遭竊之情，已據被害人范竹男於警訊時證述歷歷在卷，
      並有車輛竊盜、車牌失竊資料個別查詢報表、新竹縣警察
      局車輛協尋（尋獲）電腦輸入單在卷可稽。
（二）證人即查獲該案之警員邱國山於原審審理時證稱：九十四
      年一月二十九日與另一位警員劉文喜正執行十二時到十七
      時的勤務，於下午十五時15分許，在新竹市○○路○○路
      用警用電腦查到被告騎乘這部車號 HPQ-856機車是贓車，
      一路跟監到新竹市○○區○○路四段三二○號前騎樓下，
      被告停下來，就跟上去騎樓抓人。附帶執行搜索，他口袋
      裡香煙內有海洛因（另案處理）。抓到被告我們打電話給
      派出所，事後再度的確認，因為警用的小型電腦有資料更
      新的問題，怕有誤差，我們同事巡邏車來有再確認一次。
      因為被告騎的機車非常快，從後面追，邊騎機車後面的人
      邊查電腦。另一證人即警員劉文喜於原審亦證稱：在中華
      路警光路剛好看到被告騎機車沒有帶安全帽，身穿長外套
      闖紅燈，我們那時停在紅綠燈等紅燈。才用警用掌上型電
      腦查，電腦顯示失竊的機車，廠牌山葉牌的重型機車，後
      來我們就趕快去追他，都沒有離開我們的視線範圍，一直
      跟到新竹市○○區○○路四段三二○號大廈騎樓前，騎進
      去停下來，我就下來盤查，他要走我就跟他拉扯，有扣到
      機車鑰匙，且有試過，可以啟動。他沒戴安全帽闖紅燈過
      去，我坐後面就趕緊拿電腦查車籍，發現是失竊的贓車，
      才請邱國山去追他等語。
（三）被告騎乘機車所到之新竹市○○區○○路四段三二０號大
      廈騎樓恰有監視器裝置，而九十四年一月二十九日當時監
      視錄影帶經原審及本院勘驗：結果於（九十四年一月二十
      九日）十四時二十五分四十四秒，出現一人騎乘機車進入
      騎樓，十四時二十六分一秒將機車停好後，轉身朝大樓大
      門方向前進，此時由騎樓外衝入二名男子，自後方將該人
      拉住，三人並發生拉扯，至十四時二十七分三十五秒，此
      人遭壓制在地，躺臥於騎樓地面之畫面等情，有勘驗筆錄
      存卷可按。且被告提出其母親林雙所有 HSV-752號機車行
      車執照所載為三陽牌，而 HPQ-856號贓車係山葉牌，兩者
      差異甚大。
（四）依證人即查獲該案之警員邱國山、劉文喜所言，並非埋伏
      於贓車附近等待被告，而是被告騎乘 HPQ-856號山葉牌贓
      車，行走於道路，為警員依掌上型電腦查出係贓車，乃一
      路尾隨而查獲，至為明確。
四、本案事證已明，被告甲○○仍執前詞否認犯罪，而指摘原判
    決不當，為無理由，應予駁回。
據上論斷，應依刑事訴訟法第373條、第368條，判決如主文。
本案經檢察官林秀濤到庭執行職務。
中　　華　　民　　國　　94　　年　　12　　月　　30　　日
　　　　　　　　　刑事第九庭    審判長法　官  陳  祐  治
　　　　　　　　　　　　　　　　　    法　官  蔡  聰  明
　　　　　　　 　 　　　　　　　　　　法　官  王  炳  梁
以上正本證明與原本無異。
不得上訴。
                                      書記官  潘  大  鵬
中　　華　　民　　國　　95　　年　　1 　　月　　2 　　日
附錄：本案論罪科刑法條全文
中華民國刑法第三百四十九條：
收受贓物者，處三年以下有期徒刑、拘役或五百元以下罰金。
搬運、寄藏、故買贓物或為牙保者，處五年以下有期徒刑、拘役
或科或併科一千元以下罰金。
因贓物變得之財物，以贓物論。
附件：
臺灣板橋地方法院刑事判決　　　　　　　 94年度易字第536號
公　訴　人　臺灣板橋地方法院檢察署檢察官
被　　　告　甲○○  男39歲（民國○○年○月○○日生）
　　　　　　　　　　身分證統一編號：Ｚ000000000號
　　　　　　　　　　住新竹市○○路○段316號4樓
　　　　　　　　　　（另案於臺灣臺北看守所羈押中）
上列被告因贓物案件，經檢察官提起公訴（94年度偵字第5088號
），本院判決如下：
    主  文
甲○○收受贓物，累犯，處有期徒刑柒月。
　  事  實
一、甲○○於民國八十三年間，因麻醉藥品管理條例案件、藥事
    法案件，經臺灣新竹地方法院分別判處有期徒刑五年四月、
    七月、八月，其中麻醉藥品管理條例案件經台灣高等法院上
    訴駁回後確定，定應執行有期徒刑六年二月，於八十五年一
    月二十六日入監執行，八十九年十月八日縮刑期滿，八十七
    年四月二十一日假釋出監，後經撤銷假釋執行殘刑二年五月
    二十一日，於九十三年十二月三十日縮短刑期執行完畢。猶
    不知悔改，明知不詳姓名年籍之成年人交付之車牌號碼HPQ-
    856 號重型機車（於九十三年十一月二十二日八時許，在新
    竹縣竹北市○○街三五一號前，由姓名年籍不詳之成年人竊
    得），係來源不明贓物，竟於九十三年十二月三十一日至九
    十四年一月二十九日間某時，在不詳地點，收受之，供己騎
    乘使用。嗣於九十四年一月二十九日甲○○騎乘該車，行經
    新竹市○○路與警光路口，因未戴安全帽且闖紅燈，恰為正
    執行勤務中亦於該路口等紅綠燈之警員邱國山、劉文喜發現
    當場用隨身之警用電腦查出為失竊之贓車，因此尾隨追緝，
    於同日十四時二十五分許，甲○○在新竹市○○路○段三二
    ○號前騎樓停妥機車，甫下車步行，警方立即驅前逮捕。
二、案經新竹市警察局第一分局報請臺灣新竹地方法院檢察署檢
　  察官呈由台灣高等法院檢察署檢署長令轉臺灣板橋地方法院
    檢察署檢察官偵查起訴。
　　理  由
一、訊據被告甲○○對右揭事實矢口否認，先辯稱：警察來的時
    候，我剛好從樓上下樓，我並無使用該車，無法證明我收受
    贓物云云。後又辯稱：當天騎的不是這台車云云。經查：
（一）上揭車牌號碼HPQ-856 號重型機車係范竹男所有，於九十
      三年十一月二十二日八時許，在新竹縣竹北市○○街三五
      一號前遭竊之情，已據被害人於警訊時證述歷歷在卷，被
      告對於被害人之警詢筆錄並無意見，且表示同意作為證據
      ，自有證據能力，並有車輛竊盜、車牌失竊資料個別查詢
      報表、新竹縣警察局車輛協尋（尋獲）電腦輸入單在卷可
      稽，是證人乙○○之證述自堪採信，上開重機車已遭竊確
      屬贓車，洵無疑義。
（二）再查，證人即查獲該案之警員邱國山於本院審理時證稱：
      九十四年一月二十九日當時我與另一位警員劉文喜正執行
      十二時到十七時的勤務，於下午十五（應係十四之誤）時
      15 分 許在中華路警光路我們用警用電腦查到被告騎乘這
      部車號HPQ-856 機車是贓車，我們一路跟監，他騎乘到新
      竹市○○區○○路四段三二○號前騎樓下，他車子停下來
      ，我們就跟上去，我載著劉文喜，我把車子架好，劉文喜
      上去騎樓抓人，他距離我約十公尺以內，不可能跟錯車子
      ，跟到騎樓至逮捕他時間相差不到五秒鐘，他停車我們就
      跟著他看他停車，劉警員就上前去抓他，他不知道我們跟
      他，查獲時我們有附帶執行搜索，他口袋裡香煙內有海洛
      因，這個已經另外移送，當初查獲時扣到機車鑰匙，有試
      過可以啟動該車，警用的掌上型電腦是我們的基本配備，
      我們已經先查詢過這台是贓車，才會開始追，後來抓到被
      告我們打電話給派出所，事後再度的確認，因為警用的小
      型電腦有資料更新的問題，怕有誤差，我們同事巡邏車來
      有再確認一次，因為被告騎的機車非常快，有無帶安全帽
      我不記得了，才從後面追，邊騎機車後面的人邊查電腦，
      我們車子是併行的，他的車子是比一般的車子快一點，但
      是不是一下子就跑掉，所以我們來得及查等語綦詳。證人
      即警員劉文喜亦證稱：我們在中華路警光路剛好看到被告
      騎機車沒有帶安全帽，身穿長外套闖紅燈，我們那時停在
      紅綠燈等紅燈。所以我們才用警用掌上型電腦查，電腦顯
      示失竊的機車，廠牌山葉牌的重型機車，後來我們就趕快
      去追他，都沒有離開我們的視線範圍，一直跟到新竹市○
      ○區○○路四段三二○號大廈騎樓前，騎進去停下來，我
      就下來盤查，他要走我就跟他拉扯，有扣到機車鑰匙，且
      有試過，可以啟動，我們在等紅綠燈，他從旁邊沒戴安全
      帽闖紅燈過去，我坐後面就趕緊拿電腦查車籍，發現是失
      竊的贓車，才請邱國山去追他等語歷歷（詳參本院九十四
      年九月十四日審理筆錄）。證人間雖就被告當時有無戴安
      全帽陳述稍有差異，惟此乃個人記憶不清之問題，其主要
      陳述均一致，被告亦表示對上開證人之證詞沒意見，逮捕
      的經過沒錯等語。是證人劉文喜、邱國山之證詞自足採信
      ，被告確有騎乘機車至新竹市○○區○○路四段三二○號
      大廈騎樓前，騎進去停下來，並為警員一路尾隨，至為明
      確，辯稱：警察來的時候，我剛好從樓上下樓，我並無使
      用該車云云，委無足採。
（三）復查，被告騎乘機車所到之新竹市○○區○○路四段三二
      ０號大廈騎樓恰有監視器裝置，而九十四年一月二十九日
      當時監視錄影帶經本院當庭勘驗：於（九十四年一月二十
      九日）十四時二十五分四十四秒，出現一人騎乘機車進入
      騎樓，十四時二十六分一秒將機車停好後，轉身朝大樓大
      門方向前進，此時由騎樓外衝入二名男子，自後方將該人
      拉住，三人並發生拉扯，至十四時二十七分三十五秒，此
      人遭壓制在地，躺臥於騎樓地面之畫面等情，亦經本院勘
      驗屬實，復有本院之勘驗筆錄存卷可按，被告於本院審理
      時亦自承該人（被壓制在地之人）就是我，騎機車之人是
      我等語（同上本院審理筆錄），而被告身上扣得之機車鑰
      匙亦可啟動上開遭竊之機車，被告所騎乘之機車是車牌號
      碼HPQ-856 之情，並據證人劉文喜、邱國山證述明確如上
      ，且有扣案機車鑰匙足稽，被告對此亦表示無意見，是被
      告辯稱：當天騎的不是這台車云云，亦不足採信。
（四）綜上，被告所辯均不足採信，被告有騎乘上開機車卻於警
      察查獲移送檢察官偵查訊問「車子何來」時，答稱：「未
      騎乘該車」等語，於本院審理時亦否認騎乘該車，或稱；
      沒騎車云云，或稱：騎的不是這台車，對於自己身上查扣
      之鑰匙可以啟動該輛機車表示無意見，隨即辯稱：是我媽
      媽之鑰匙云云，意圖與該車撇清關係，規避供陳車輛來源
      ，甚為明確，堪信被告對於自己所騎乘之上開機車為來路
      不明之贓車，應有所知悉及認識，顯明知為贓物，否則焉
      有如此反應，是被告明知為來源不明之贓物仍收受而供已
      騎乘，應堪信實。此外，復有車牌號碼HPQ-856 號重機車
      照片六幀、被害人乙○○為領回失贓之上開重機車所出具
      之贓物認領保管單等在卷為憑。是被告所辯，自係空言推
      諉，不足採信。本件事證明確，被告犯行堪以認定。
二、核被告甲○○所為，係犯刑法第三百四十九條第一項收受贓
    物罪。又被告於八十三年間，因麻醉藥品管理條例案件、藥
    事法案件，經臺灣新竹地方法院判處有期徒刑五年四月、七
    月、八月，其中麻醉藥品管理條例案件經上訴駁回後確定，
    定應執行有期徒刑六年二月，於八十五年一月二十六日入監
    執行，八十九年十月八日縮刑期滿，八十七年四月二十一日
    假釋出監，後經撤銷假釋執行殘刑二年五月二十一日，於九
    十三年十二月三十日縮短刑期執行完畢等情，有台灣高等法
    院前案紀錄表一件在卷可查。被告於上開有期徒刑執行完畢
    後，五年內再犯本件有期徒刑以上之罪，為累犯，應依刑法
    第四十七條之規定加重其刑。本院審酌被告曾有違反毒品危
    害防制條例、竊盜等前科之素行狀況，及其收受贓車造成追
    緝財產犯罪之困難度，暨該部機車經被害人領回等犯罪所生
    危害程度，兼衡被告犯後態度等一切情狀，量處如主文所示
    之刑，以示懲儆。至扣案之機車鑰匙一支，無證據證明為被
    告所有，且尚與本件收受贓物犯行無直接關係，另海洛因、
    注射針筒與本案無關，均爰不予宣告沒收，併此敘明。
據上論斷，應依刑事訴訟法第二百九十九條第一項前段，刑法第
三百四十九條第一項、第四十七條，罰金罰鍰提高標準條第一條
前段，判決如主文。
本案經檢察官葉志飛到庭執行職務。
中　　華　　民　　國　　94　　年　　9 　　月　　28　　日
          刑事第二庭  審判長  法  官  李釱任
                              法  官  劉安榕
                              法  官  徐子涵
上列正本證明與原本無異。
如不服本判決，應於判決送達後十日內向本院提出上訴狀（應附
繕本）。
                              書記官  彭麗紅
中　　華　　民　　國　　94　　年　　9 　　月　　30　　日
附錄本案所犯法條全文
中華民國刑法第三百四十九條
收受贓物者，處三年以下有期徒刑、拘役或五百元以下罰金。
搬運、寄藏、故買贓物或為牙保者，處五年以下有期徒刑、拘役
或科或併科一千元以下罰金。
因贓物變得之財物，以贓物論。
